臺灣彰化地方法院彰化簡易庭小額民事判決
111年度彰小字第411號
原      告  華南產物保險股份有限公司

法定代理人  陳文智  
訴訟代理人  陳嘉君  
被      告  林春發  
上列當事人間請求損害賠償事件，本院於民國111年7月12日言詞
辯論終結，判決如下：
    主  文
原告之訴駁回。
訴訟費用新臺幣壹仟元由原告負擔。
　  理由要領
一、原告主張：原告承保訴外人施雅雪所有車牌號碼000-0000號
    自用小客車（下稱系爭車輛）之車體損失險，訴外人魏銘銓
    於民國109年12月12日晚間7時35分許，發現停放於彰化縣○○
    市○○路000號之1之私人停車場處的系爭車輛，與被告所駕駛
    之車牌號碼0000-00號自用小客車（下稱被告車輛）發生碰
    撞，致系爭車輛受損，系爭車輛經送廠估修，需支出修復費
    用新臺幣（下同）5,949元（含工資5,529元、零件420元）
    ，原告依保險契約給付保險金後，依保險法第53條之規定取
    得代位權，本件被告駕駛車輛操作不慎致碰撞系爭車輛而為
    肇事因素，且兩車受損高度吻合，又系爭車輛零件經折舊後
    ，被告應給付原告系爭車輛修復費用5,598元。爰依民法第1
    84條、第191條之2、保險法第53條第1項等規定提起本件訴
    訟等語。並聲明：被告應給付原告5,598元，及自起訴狀繕
    本送達翌日起至清償日止，按週年利率5%計算之利息。
二、被告則以：系爭車輛駕駛係於109年12月12日下午2時到彰化
    大埔黃昏市場擺攤作生意，並將系爭車輛停放於該市場內空
    地，而被告則係於同日下午4時始將車輛停放在系爭車輛前
    方，二車停放之時間前後相差2小時餘，這期間各種車輛來
    往進出停車場，難認被告所駕駛之車輛有擦撞系爭車輛，且
    如有擦撞，當時系爭車輛之警報器應即嗡嗡作響，鄰近在旁
    做生意的系爭車輛駕駛即可發現，不會遲至當日晚間7時許
    始告知被告系爭車輛遭被告車輛擦撞。又被告停放車輛時，
    前方是系爭車輛，後方也有車輛，但前後距離都很大，被告
    是直接開進去停放，不需要倒車停放，被告車輛車頭受損是
    之前跟其他車輛擦撞造成，與系爭車輛無關等語置辯。並聲
    明：（一）原告之訴及假執行之聲請均駁回。（二）如受不
    利判決，願供擔保請准宣告免為假執行。　
三、得心證之理由：
（一）按因故意或過失，不法侵害他人權利者，負損害賠償責任
      ，民法第184條第1項前段定有明文。前揭侵權行為之成立
      ，自應具備侵害行為、侵害權利、行為不法、致生損害、
      相當因果關係及行為人有故意、過失之要件。次按汽車、
      機車或其他非依軌道行駛之動力車輛，在使用中加損害於
      他人者，駕駛人應賠償因此所生之損害；但於防止損害之
      發生，已盡相當之注意者，不在此限，民法第191條之2定
      有明文，是被害人請求動力車輛之駕駛人賠償損害時，關
      於動力車輛之駕駛人就交通事故之發生，是否有過失，固
      不待舉證，惟仍應證明其損害係駕駛人使用該動力車輛時
      侵害其權利而發生，並須證明損害之發生與駕駛人使用動
      力車輛間有因果關係。又當事人主張有利於己之事實者，
      就其事實有舉證之責任，但法律別有規定，或依其情形顯
      失公平者，不在此限，民事訴訟法第277 條定有明文；民
      事訴訟如係由原告主張權利者，應先由原告負舉證之責，
      若原告先不能舉證，以證實自己主張之事實為真實，則被
      告就其抗辯事實即令不能舉證，或其所舉證據尚有疵累，
      亦應駁回原告之請求。又民事訴訟負舉證責任之一方，不
      能提出使法院就應證事實形成確切之心證時，即應對其未
      就利己事實盡舉證責任一事，承擔不利益之結果。
（二）本件原告主張被告於上開時、地駕駛被告車輛與靜止停放
      該處之系爭車輛發生擦撞，致系爭車輛受損，系爭車輛業
      經修復，並經原告賠付保險金於被保險人等情，固據其提
      出汽車險理賠申請書、估價單、發票、受損照片等為證，
      並經本院向彰化縣警察局彰化分局調取道路交通事故初步
      分析研判表、調查卷宗、現場圖、調查報告表(一)、(二)
      、A3類道路交通事故調查紀錄表、現場照片等資料核閱，
      然為被告所否認，並爭執其駕駛之車輛並未擦撞系爭車輛
      等語。揆諸上揭說明，本件原告主張被告應對系爭車輛之
      損害負責，自應由原告先舉證證明被告駕駛車輛與系爭車
      輛受損是否有因果關係。經查：
　　1.本院審酌交通事故資料、現場圖、事故照片、談話紀錄表
      ，其中警方製作的現場圖僅以一方框繪大埔黃昏市場之位
      置，並未就市場內系爭車輛與肇事車輛之位置、行車動向
      為詳細之標示繪註，無法看出兩車當時之相對位置，而難
      以據為被告有原告主張上開侵權行為之證據。復依警方拍
      攝之現場照片所示，二車停放位置為車頭對車頭、系爭車
      輛左前輪前方保險桿處有一點擦損痕跡、被告車輛前保險
      桿則有大面積磨損痕跡之情形，然尚不能據此即認定為本
      件車禍事故所造成。
　　2.又被告於109年12月12日警方製作調查紀錄表時陳述：我
      於今日下午3時許將車輛停放於事故地點，當時我是先將
      車子往前開再將車子停好，我當時並未聽到車子有任何被
      撞到的聲音，他的車子有裝警報器，如果有撞到的話，他
      的車子就會響了。現場有無有監視器我不知道。我停車沒
      有撞到對方的車，也沒有聽到警報器響或任何異樣，對警
      方測量車子擦痕高度，擦痕高度為46公分及54公分沒有意
      見等語，另系爭車輛駕駛人魏銘銓於同日警方製作調查紀
      錄表時陳述：我於今日下午2時許將系爭車輛停放於事故
      地點，於晚間7時收攤時，發現車子疑似被擦撞，我就叫
      停在我對面的車輛車主即被告過來問，被告說他沒感覺有
      撞到我的車子，且說被告車輛受損比我們嚴重。因對方比
      我晚停車，也無人進出那個地方，且擦撞的高度一樣，車
      漆顏色也是白色的。另現場無監視器，我雖有裝車輛警報
      器，但要大力撞才會響，輕擦撞不會響，對警方測量車輛
      擦痕高度分別為46公分及54公分，沒有意見。當時被告停
      車的位置高低落差20幾公分，且前後都有車，剩一台車的
      距離，被告他一定要倒車進去，無法直直開進去等語。
　　3.是綜上2人警詢所稱，可知系爭車輛駕駛魏銘銓係下午2時
      將系爭車輛停放在該處，於同日晚間7時許前往取車才發
      現系爭車輛受有擦損，期間長達約5小時之時間並不在現
      場，且魏銘銓並無實際目睹系爭車輛於何時遭何車所碰撞
      。另觀諸警方道路交通事故照片，警方雖就二車受損位置
      高度測量，其中系爭車輛左前輪前方保險桿雖有一點擦痕
      ，高度距離地面約46公分，而肇事車輛左前保險桿靠近大
      燈處有大面積左右向擦痕，高度距離地面約54公分，兩者
      高度並不相同。且觀現場照片，被告車輛車頭保險桿有大
      片漆面剝落受損之情形，難以確認何處係為與系爭車輛擦
      撞所造成。復依現場照片所示，被告車輛所停放之位置，
      車頭下方與前方之地面雖有些微高低落差，惟係自被告車
      輛左側往右側緩斜而下，亦無法看出被告停放時其後方有
      其他車輛，而無法證明被告當時無法以直行方式停車。縱
      當時被告須以倒車之方式停放車輛，也無證據證明被告倒
      車停放時，有擦撞到系爭車輛，自難據此臆測系爭車輛之
      擦痕為被告之汽車所擦傷，原告復未能提出其他證據（如
      該停車場監視器或其他車輛之行車紀錄器影像檔、目擊證
      人指認等） 證明被告所駕駛之車輛與系爭車輛確實有發
      生擦撞。是原告以二車停放位置相近、擦撞地方吻合為由
      ，即主張系爭車輛遭被告所駕駛之車輛所擦撞，並請求被
      告應負損害賠償責任，自難以憑採。
　　4.是本件依原告提出之證據，既無法使本院形成被告所駕駛
      之車輛及系爭車輛發生擦撞之心證，則依前揭說明，即應
      為原告敗訴之判決。從而，原告依民法第184條、第191條
      之2、保險法第53條第1項等規定，請求被告賠償系爭車輛
      之損失，洵屬無據，礙難准許。
四、綜上所述，原告所為舉證，尚不足以證明系爭車輛之損害係
    因被告駕駛之車輛所致，自難認被告應對系爭車輛之損害負
    賠償之責。從而，原告依民法第184條、第191條之2、保險
    法第53條第1項等規定，請求被告賠償5,598元及遲延利息，
    為無理由，應予駁回。
五、本件事證已臻明確，兩造其餘主張與攻擊防禦方法及所提證
    據，經審酌後認與判決之結果不生影響，爰不另一一論述，
    併此敘明。
六、訴訟費用負擔之依據：民事訴訟法第78條。
中    華    民    國   111    年    7     月    29    日
                  臺灣彰化地方法院彰化簡易庭
                      法  官  李欣恩
以上正本係照原本作成。　　　　　　　　　　　
如不服本判決，僅得以判決違背法令為理由提起上訴，並應於判
決送達後20日內，向本院提出上訴狀。（須按他造當事人之人數
附繕本）。如委任律師提起上訴者，應一併繳納上訴審裁判費。
中　　華　　民　　國　　111 　年　　7 　　月　　29　　日
                      書記官  顏麗芸